【裁判字號】    97,消債更,34
【裁判日期】    971231
【裁判案由】    更生事件
【裁判全文】
臺灣臺南地方法院民事裁定            97年度消債更字第34號
債  務  人  甲○○
上列當事人因消費者債務清理事件，聲請更生，本院裁定如下：
    主  文
聲請駁回。
聲請費用由聲請人負擔。
    理  由
一、本件債務人向本院聲請更生，其主張略以：債務人自民國93
    年起任職主立洋酒行，然公司營業趨於困難，因此對員工減
    薪，以致於債務人收入不敷支出。先前協商金額雖持續繳納
    一年多，然月薪二萬元要支付將近1 萬六千元之協商金額誠
    有困難，況且債務人尚有其他支出，因此毀諾。為此，爰依
    法聲請裁定准許更生云云。
二、按更生之聲請有下列情形之一者，應駁回之：一、債務人曾
    依本條例或破產法之規定而受刑之宣告；二、債務人曾經法
    院認可和解、更生或調協，因可歸責於己之事由，致未履行
    其條件；三、債務人經法院通知，無正當理由而不到場，或
    到場而不為真實之陳述，或拒絕提出關係文件或為財產變動
    狀況之報告，消費者債務清理條例第46條亦定有明文。又聲
    請更生或清算不合程式或不備其他要件者，法院應以裁定駁
    回之，但其情形可以補正者，法院應定期間先命補正，復為
    同條例第8 條所明定。
三、經查：
（一）債務人前於消費者債務清理條例施行前，依金融主管機關
      協調成立之中華民國銀行公會會員辦理消費金融案件無擔
      保債務協商機制與金融機構於民國（下稱同年）95年6 月
      間成立協商，雙方約定債務人每月應償還款項合計為15,1
      91元，業據債權銀行提出陳報狀為證，堪信為真實。
（二）債務人主張債務人93年起任職主立洋酒行，然公司營業趨
      於困難，因此對員工減薪以渡過困難，以致於債務人收入
      入不敷出。先前協商金額雖持續繳納一年多，然月薪二萬
      元要支付將近1 萬六千元之協商金額誠有困難，況且債務
      人尚有其他支出，因此毀諾。惟查：債務人既主張不可歸
      責事由為任職公司減薪，導致入不敷出，然僅提出收入切
      結書並載明每月薪資為22,000元，並未就減薪主張提出證
      明以實其說。經本院個別於97年8 月14日、97年10月1 日
      、97年11月28日函文請其說明「債務人陳報因公司減薪致
      收入減少，請提供96年1 月至97年5 月薪資收入資料證明
      （註：前曾提供收入切結書，然此無以證明確有如債務人
      所述有減薪情況）。」，然債務人迄今皆未就上開補正事
      項說明並提供相關證據，僅一再提供在職證明供本院參酌
      。然查：在職證明實無法足以證明債務人所主張遭公司減
      薪導事實，因此債務人主張本院難以採信。是以債務人未
      就薪資遭減薪事實提出相當證明，堪認債務人有未依消費
      者債務清理條例第46條規定，提出關係文件據實陳報財產
      變動情形。
四、從而，承前所述，本件債務人既未提供薪資遭減薪證明，有
    未依消費者債務清理條例第46條規定提出關係文件據實陳報
    之財產變動之情事，則其聲請本件更生，揆諸首開說明，自
    不應准許。
五、爰依消費者債務清理條例第8 條、第46條，裁定如主文。
中    華    民    國    97    年    12    月    31    日
                  民事第三庭    法  官  黃莉莉
上為正本係照原本作成。
如不服本裁定，應於裁定送達後10日內，以書狀向本院提出抗告
，並繳納抗告費新臺幣1,000元。
中    華    民    國    97    年    12    月    31    日
                                書記官  陳著振


司法院資訊處製作；財團法人民間司法改革基金會備份。
